最　高　行　政　法　院　裁　定
                                     100年度裁字第1911號
上  訴  人　王德生
訴訟代理人　李漢中　律師
被 上訴 人　臺北市政府勞工局
代　表　人　陳業鑫
上列當事人間有關營業事務事件，上訴人對於中華民國99年8月1
2日臺北高等行政法院98年度訴字第2422號判決，提起上訴，本
院裁定如下：
　　主  文
上訴駁回。
上訴審訴訟費用由上訴人負擔。
　　理  由
一、按對於高等行政法院判決之上訴，非以其違背法令為理由，
    不得為之，行政訴訟法第242條定有明文。依同法第243條第
    1項規定，判決不適用法規或適用不當者，為違背法令；而
    判決有同條第2項所列各款情形之一者，為當然違背法令。
    是當事人對於高等行政法院判決上訴，如依行政訴訟法第24
    3條第1項規定，以高等行政法院判決有不適用法規或適用不
    當為理由時，其上訴狀或理由書應有具體之指摘，並揭示該
    法規之條項或其內容；若係成文法以外之法則，應揭示該法
    則之旨趣；倘為司法院解釋或本院之判例，則應揭示該判解
    之字號或其內容。如以行政訴訟法第243條第2項所列各款情
    形為理由時，其上訴狀或理由書，應揭示合於該條項各款之
    事實。上訴狀或理由書如未依此項方法表明，或其所表明者
    與上開法條規定不合時，即難認為已對高等行政法院判決之
    違背法令有具體之指摘，其上訴自難認為合法。
二、上訴人前經被上訴人核發臺北市建國假日商場經營許可證，
    許可於第1號攤位販售皮飾，許可證之有效期限至民國98年9
    月30日止。嗣臺北市政府警察局大安分局於98年2月1日上午
    10時25分接獲民眾檢舉，有人於臺北市○○路○○○○路口
    上訴人攤位前占用空地從事賣花活動。該分局乃於同日10時
    30分派員警至現場查察，發現上訴人有疑似占用未經核准之
    空間，以出租、分租方式由花商祁德明賣花之情事，乃拍照
    採證，並函請被上訴人處理。被上訴人於98年2月1日14時30
    分至現場訪查，發現上訴人經營之範圍確有未依分配攤位之
    位置、範圍擺設，並擅自占用之情事，且上訴人未在場親自
    經營，以出租、分租方式由花商經營，認違反行為時臺北市
    建國假日商場輔導管理辦法（下稱輔導管理辦法，該辦法於
    98年10月1日廢止）第11條及第12條規定，乃依同辦法第19
    條第1項第5款及第6款規定，以98年3月16日北市勞三字第09
    830775900號函廢止上訴人之經營許可證，上訴人不服，提
    起訴願，亦遭駁回，遂提起行政訴訟，經原審以98年度訴字
    第2422號判決（下稱原判決）駁回。上訴人仍不服，遂提起
    本件上訴。
三、上訴人對於原判決上訴，雖以該判決違背法令為由，惟查行
    為時輔導管理辦法第19條第1項第5款及第6款：「經營者有
    下列情事之一者，主管機關應廢止其經營許可：……五、未
    依主管機關分配位置、範圍擺設經營，私自變更、擴增或占
    用未配置空間者。六、未親自經營，擅自變更攤位許可證之
    名義、繼承攤位或以出租、分租、頂讓、委任、僱傭等方式
    由他人經營。……。」既規定有輔導管理辦法第19條第1項
    第5款或第6款情事者，主管機關「應」廢止其經營許可，足
    見此廢止處分係羈束處分而非裁量處分。而臺北市政府於82
    年8月25日修正發布之臺北市建國假日商場輔導管理要點第
    11點：「建國商場攤位之經營者應親自經營，不得私自轉租
    、分租、頂讓、或委由他人經營，營業時間應配帶主管機關
    核發之證件。」第13點：「攤位之經營者有左列情事之一者
    ，主管機關得收回其經營權。(一)違反本要點之規定者。…
    …」則係規定主管機關「得」收回經營權，此收回經營權處
    分為裁量處分。上訴意旨所舉訴外人李仁彬、劉必娥、吳秋
    田及張盤等人，於84年間違規遭收回經營權之例，係適用上
    開臺北市建國假日商場輔導管理要點規定，主管機關即使如
    上訴人主張，先促請訴外人改善，有違規再處理，亦是主管
    機關裁量權之行使，與本件應適用之法令，係屬羈束規定者
    不同，無從相比擬。是以上訴人以顯然適用性質不同之法令
    規定之案例，質疑原處分違反平等原則，要難認對原判決違
    背法令有具體之指摘。至上訴狀其餘所載，核係就原審取捨
    證據、認定事實之職權行使，指摘其為不當，並就原審已論
    斷者，泛言未論斷、不備理由，而非具體表明合於不適用法
    規、適用法規不當、或行政訴訟法第243條第2項所列各款之
    情形，難認對該判決之如何違背法令已有具體之指摘。依首
    開規定及說明，應認其上訴為不合法。
四、據上論結，本件上訴為不合法。依行政訴訟法第249條第1項
    前段、第104條、民事訴訟法第95條、第78條，裁定如主文
    。
中　　華　　民　　國　　100　 年　　8　　 月　　4　　 日
                    最高行政法院第三庭
                        審判長法官　黃　璽　君
                              法官　楊　惠　欽
                              法官　吳　東　都
                              法官　陳　金　圍
                              法官　蕭　惠　芳

以  上  正  本  證  明  與  原  本  無  異
中　　華　　民　　國　　100　 年　　8　　 月　　4　　 日
　　　　　　　　　　　　　　　書記官　楊　子　鋒